【裁判字號】    92,交訴,37
【裁判日期】    920605
【裁判案由】    公共危險
【裁判全文】
臺灣板橋地方法院刑事判決                          九十二年度交訴字第三七號
    公  訴  人  臺灣板橋地方法院檢察署檢察官
    被      告  丙○○
右列被告因公共危險案件，經檢察官提起公訴（九十一年度偵字第一四六八八號），
本院判決如左：
    主  文
丙○○駕駛動力交通工具肇事，致人受傷而逃逸，處有期徒刑陸月，如易科罰金，以
參佰元折算壹日，緩刑參年。
    事  實
一、丙○○於民國（下同）九十一年四月八日上午十一時許，駕駛ＧＭ─０六二號營
    大貨車沿臺北縣中和市○○路，往北二高方向行駛，途經臺北縣中和市建一號九
    十二號前，與同向之由甲○○所騎乘車號ＵＦＤ─六七八號輕機車發生擦撞，致
    甲○○人車倒地，並受有雙下肢多處擦傷、左踝閉鎖性骨折之傷害（過失傷害部
    份業經不起訴處分），丙○○見狀停車後，未採取救護之措施，亦未報警，旋即
    駕車逃逸。幸經路人記下車號，始經警循線查獲。
二、案經臺北縣政府警察局中和分局報請臺灣板橋地方法院檢察署檢察官偵查起訴。
    理  由
一、訊據被告丙○○固不諱於右揭時地與被害人甲○○所騎乘機車發生擦撞之事，惟
    矢口否認有肇事逃逸之行為，辯稱：伊當時有下車關心她，伊助手也有下車，當
    時吳小姐說是她從後面追撞伊的，伊想這不是伊的錯，伊看她沒有大礙就跟她說
    伊有事先走了，沒有留電話號碼是伊大意云云，經查，右開事實業據被害人於警
    訊、偵查及本院調查指陳綦詳，並有目擊證人黃錦徵、陳炳宏之訪查記錄表二紙
    、照片四幀、道路交通事故調查報告表一份及診斷證明書一紙附卷為證；而經本
    院隔離訊問被告與證人即其助手乙○○，被告辯稱：撞到後，伊助手先下車，伊
    將卡車開到前面才下車，伊下車時伊助手跟伊說小姐說沒關係，後來伊等就走了
    ，（法官問：當天是否跟小姐談到話？）沒有，（法官問：是否看到小姐的腳受
    傷？）是伊助手跟伊說她有輕微擦傷，伊沒有看到，是伊下車後，他走到伊旁邊
    時跟伊說小姐的腳受傷，但小姐說沒關係，因為那時伊要去南部載魚，所以就離
    開了，（法官問：在離開現場後，是否問助理那位小姐情形？）沒有云云，證人
    乙○○則證稱：丙○○叫伊下去看一下，他將車子停在旁邊，小姐坐在地上，伊
    去扶她起來，伊問她怎麼不小心，有沒有關係，要不要叫救護車，伊有扶她起來
    ，她說沒關係，那時人很多，後來丙○○停好車，還沒走過來，伊就上前去跟楊
    說沒關係，伊等就走了，（法官問：楊是否知道小姐腳受傷？）離開現場後，在
    回家的路上伊才跟楊說小姐腳有受傷云云（均見本院九十二年五月二十二日審判
    筆錄），其等二人就被告於肇事現場是否知情被害人受傷乙節互有出入，是以證
    人乙○○之證詞，顯有偏頗迴護之虞，尚不足為有利被告之證明；況且，被告先
    係於本院調查時供稱：伊下車走到工廠那邊，人很多她（即被害人甲○○）沒有
    注意到伊，伊有問她云云（見本院九十二年三月二十六日訊問筆錄），嗣又改稱
    ：（法官問：當天是否跟小姐談到話？）沒有云云（見本院九十二年五月二十二
    日審判筆錄），前後所述不一，益證被告所辯稱其看被害人沒有大礙就跟她說伊
    有事先走之詞，並非足採。綜上，被告於駕車肇事後，已使被害人受有傷害，且
    為被告所明知，惟其仍未為任何救護措施，未報警，甚或留下任何聯繫資料，旋
    即駛離現場，其逃逸之行為，至為灼然。本件事證明確，被告肇事逃逸犯行，洵
    堪認定，應依法論科。
二、按刑法第一百八十五條之四之肇事致人死傷逃逸罪，乃為加強救護，減少被害人
    之死傷，促使駕駛人於肇事後能對被害人即時救護，是該罪之成立祇以行為人有
    駕駛動力交通工具肇事，致人死傷而逃逸之事實為已足，不以行為人之肇事有無
    過失，被害人是否因之成為無自救能力人為必要（最高法院九十年度台上字第六
    七八六號判決要旨可參）。查被告丙○○駕駛動力交通工具營大貨車與被害人甲○○所騎乘機車發生擦撞，致被害人倒地受傷後，仍駕車逃逸，核其所為，係犯
    刑法第一百八十五條之四之肇事逃逸罪。爰審酌被告駕車肇事後，即行逃逸，誠
    屬可議，惟其事後已與被害人達成和解，應有悔意，並參酌其犯罪手段、所生危
    害等一切情狀，量處如主文所示之刑，並諭知易科罰金之折算標準。又被告未曾
    受有期徒刑以上刑之宣告，有臺灣高等法院被告全國前案紀錄表一紙在卷可稽，
    其對於本次駕車所肇生之事故已與被害人達成和解，足見其已知痛悔，惡性非重
    ，且已歷此偵、審教訓，當知惕勵應不致有再犯之虞，因認其刑之宣告以暫不執
    行為適當，爰併予宣告緩刑三年，以啟自新。
據上論斷，應依刑事訴訟法第二百九十九條第一項前段，刑法第一百八十五條之四、
第四十一條第一項前段、第七十四條第一款，罰金罰鍰提高標準條例第二條，判決如
主文。
本案經檢察官黃明絹到庭執行職務。
中      華      民      國    九十二    年      六      月      五      日
                                  臺灣板橋地方法院交通法庭
                                        法  官  葉  靜  芳
右正本證明與原本無異。
如不服本判決，應於判決送達後十日內，向本院提出上訴狀。
                                        書記官  陳  昭  綾
中      華      民      國    九十二    年      六      月      六      日
附錄本件論罪科刑所用法條全文
刑法第一百八十五條之四
駕駛動力交通工具肇事，致人死傷而逃逸者，處六月以上五年以下有期徒刑。


司法院資訊處製作；財團法人民間司法改革基金會備份。
